臺灣宜蘭地方法院刑事判決
110年度交訴字第65號
公  訴  人  臺灣宜蘭地方檢察署檢察官
被      告  王順明


上列被告因公共危險案件，經檢察官提起公訴（110年度偵字第3
665號），被告於準備程序中就被訴事實為有罪之陳述，經本院
合議庭裁定由受命法官獨任依簡式審判程序審理，復經檢察官聲
請改依協商程序而為判決，本院判決如下：
    主      文
王順明吐氣所含酒精濃度達每公升零點二五毫克以上而駕駛動力
交通工具，處有期徒刑貳月，如易科罰金以新臺幣壹仟元折算壹
日。又駕駛動力交通工具發生交通事故，致人受傷而逃逸，處有
期徒刑陸月，如易科罰金，以新臺幣壹仟元折算壹日。應執行有
期徒刑柒月，如易科罰金，以新臺幣壹仟元折算壹日。
    事實及理由
王順明於民國110年5月14日中午12時許，在宜蘭縣○○市○○○路0
  號宜蘭酒廠內飲用紅露酒，於當日下午2時許飲畢，迄當日下
  午3時許，其吐氣所含酒精濃度仍達每公升0.25毫克以上，竟
  駕駛車牌號碼000-0000號自小客車，沿宜蘭縣宜蘭市民權路二
  段由東往西方向行駛於道路上，嗣於當日下午3時7分許，行經
  前開路段之西門橋頭與無名巷之交岔路口時，本應注意汽車行
  經無號誌之交岔路口時，應減速慢行，作隨時停車之準備，而
  當時天候晴，為有自然光線之日間，該處為乾燥、無缺陷、無
  障礙物且視距良好之柏油路面，即無不能注意之情事，竟疏未
  注意而貿然行車，適有陳廣珉騎乘車牌號碼000-0000號普通重
  型機車沿無名巷由南向北行駛至上開岔路口並左轉西門橋，兩
  車遂發生碰撞，當場造成陳廣珉人車倒地，並致陳廣珉受有兩
  膝、左足踝、右足、左手腕、背部挫傷及右大腿、右膝、右足
  踝、右足小趾、左膝、兩手、左手腕擦傷與頭部外傷等傷害（
  王順明涉犯過失傷害罪嫌業經撤回告訴）。詎王順明明知其已
  駕車致人受傷，竟基於肇事逃逸之犯意，未採取救護或其他必
  要措施，亦未向警察機關報告，即逕自駕車離開現場，嗣經警
  據報到場處理，調閱監視器循線追查，而於當日下午3時27分
  許，在宜蘭縣○○市○○路00號前攔下王順明並施以吐氣酒精濃度
  測試，測得其吐氣所含酒精濃度達每公升1.01毫克，而悉上情
  。
證據：
㈠被告王順明警詢、偵查中及於本院準備程序之自白。
㈡證人即被害人陳廣珉於警詢及偵查中之證述。
㈢證人呂少閎於警詢時之證述。
㈣診斷證明書1紙。
㈤道路交通事故現場圖、道路交通事故調查報告表㈠㈡各1件、車損
  及現場蒐證照片共39紙。
㈥酒精測定紀錄表1紙、舉發違反道交通管理事件通知單2紙。
㈦交通部公路總局臺北區監理所基宜區車輛行車事故鑑定會基宜
  區0000000案鑑定意見書1件。
㈧證號查詢汽車駕駛人資料、車號查詢汽車車籍資料各1件。
㈨行車紀錄器及監視器錄影檔案3個。
本件經檢察官與被告於審判外達成協商之合意且被告已認罪，
  其合意內容為：被告願受科刑範圍為有期徒刑2月、6月，如易
  科罰金，均以新臺幣（下同）1,000折算1日，應執行有期徒刑
  7月，如易科罰金，以1,000元折算1日。經查前述協商合意並
  無刑事訴訟法第 455 條之4 第1項所列情形之一，檢察官聲請
  改依協商程序而為判決，本院爰不經言詞辯論，於協商合意範
  圍內為協商判決，合予敘明。
應適用之法條：刑事訴訟法第455條之2第1項、455 條之4第2項
  、第455條之8，刑法第2項第1項但書、刑法第185條之3第1項
  第1款、第185條之4第1項前段、第41條第1項前段、第8項、第
  51條第5款，刑法施行法第1條之1第1項。
協商判決除有刑事訴訟法第455 條之4第1項第1款於本訊問程序
  終結前，被告撤銷協商合意或檢察官撤回協商聲請者；第2款
  被告協商之意思非出於自由意志者；第4款被告所犯之罪非第4
  55 條之2 第1項所定得以協商判決者；第6款被告有其他較重
  之裁判上一罪之犯罪事實者；第7款法院認應諭知免刑或免訴
  、不受理者情形之一，及違反同條第2項「法院應於協商合意
  範圍內為判決；法院為協商判決所科之刑，以宣告緩刑或2 年
  以下有期徒刑、拘役或罰金為限」之規定者外，不得上訴。
如有前述例外得上訴之情形，又不服本件判決，得自收受判決
  送達後20日內，向本院提出上訴書狀，上訴於第二審法院 。
本案經檢察官葉怡材提起公訴，檢察官林禹宏到庭執行職務。
中　　華　　民　　國　　110 　年　　11　　月　　25　　日
                  刑事第四庭  法  官  陳錦雯
以上正本證明與原本無異。
                              書記官  陳建宇
中　　華　　民　　國　　110 　年　　11　　月　　25　　日
附錄論罪科刑法條：
中華民國刑法第185條之3
駕駛動力交通工具而有下列情形之一者，處2年以下有期徒刑，
得併科20萬元以下罰金：
一、吐氣所含酒精濃度達每公升零點二五毫克或血液中酒精濃度
    達百分之零點零五以上。
二、有前款以外之其他情事足認服用酒類或其他相類之物，致不
    能安全駕駛。
三、服用毒品、麻醉藥品或其他相類之物，致不能安全駕駛。
因而致人於死者，處3年以上10年以下有期徒刑；致重傷者，處1
年以上7年以下有期徒刑。
曾犯本條或陸海空軍刑法第54條之罪，經有罪判決確定或經緩起
訴處分確定，於五年內再犯第1項之罪因而致人於死者，處無期
徒刑或5年以上有期徒刑；致重傷者，處3年以上10年以下有期徒
刑。
中華民國刑法第185條之4
駕駛動力交通工具發生交通事故，致人傷害而逃逸者，處6月以
上5年以下有期徒刑；致人於死或重傷而逃逸者，處1年以上7年
以下有期徒刑。
犯前項之罪，駕駛人於發生交通事故致人死傷係無過失者，減輕
或免除其刑。